【裁判字號】    99,聲,822
【裁判日期】    990915
【裁判案由】    聲請定其應執行刑
【裁判全文】
臺灣高雄地方法院刑事裁定            99年度聲字第822號
聲  請  人  臺灣高雄地方法院檢察署檢察官
受  刑  人  甲○○
上列聲請人因受刑人數罪併罰有二裁判以上，聲請定其應執行之
刑（99年度執聲字第2484號），本院裁定如下：
    主  文
甲○○因犯偽造文書等參罪，所處各如附表所載之刑；應執行有
期徒刑玖月，如易科罰金，以銀元參佰元即新臺幣玖佰元折算壹
日。
    理  由
一、聲請意旨略以：受刑人甲○○因犯偽造文書等3罪，先後經
    判決確定如附表，應依刑法第53條、第51條第5款規定，定
    其應執行之刑，爰依刑事訴訟法第477條第1項聲請裁定等語
    。
二、按裁判確定前犯數罪者，併合處罰之；數罪併罰，有二裁判
    以上者，依第51條之規定，定其應執行之刑，刑法第50條、
    第53條定有明文。次按有2 裁判以上，經定其執行刑後，又
    與其他裁判併合而更定其執行刑者，前定之執行刑當然失效
    ，仍應以原來宣告之數個刑罰計算，而不以當時該數罪所定
    應執行刑為計算之基準（最高法院57年度台抗字第198 號裁
    定參照）。再按法律上屬於自由裁量之事項，並非概無法律
    性之拘束。自由裁量係於法律一定之外部性界限內（以定執
    行刑言，即不得違反刑法第51條之規定）使法官具體選擇以
    為適當之處理；因此在裁量時，必須符合所適用之法規之目
    的。更進一步言，須受法律秩序之理念所指導，此亦即所謂
    之自由裁量之內部性界限。關於定應執行之刑，既屬自由裁
    量之範圍，其應受此項內部性界限之拘束，要屬當然（最高
    法院59年台抗字第367 號、80年台非字第473 號判例要旨參
    照）。末按刑法第2 條第1 項規定：「行為後法律有變更者
    ，適用行為時之法律。但行為後之法律有利於行為人者，適
    用最有利於行為人之法律」。而依刑法第51條定應執行刑時
    ，「裁判確定前犯數罪，其中一罪在新法施行前者，亦同（
    即亦應為新舊法比較）。」（最高法院民國95年第8 次刑事
    庭會議決議可資參照）。本件被告所為如附表所示之犯行，
    均係於95年7月1日之前犯之，而刑法第51條、第41條業於94
    年2月2日修正公布，並於95年7月1日施行。（一）刑法第51
    條第5款，關於宣告多數有期徒刑定應執行刑之規定，於修
    正前係規定不得逾20年，修正後則規定不得逾30年，適用修
    正後之規定，對被告顯無較有利之情形。（二）關於易科罰
    金之折算標準，依被告行為時之刑法第41條第1項、罰金罰
    鍰提高標準條例第2條規定，係以銀元100元、200元或300元
    ，即新台幣300元、600元或900元折算一日；依修正後刑法
    第41條第1項，則係以新台幣1000元、2000元、3000元折算
    一日，經比較新舊法，以被告行為時法對被告較為有利。綜
    上，整體比較結果，修正後刑法並非較有利於行為人依刑法
    第2條第1項前段之規定，仍應依修正前刑法規定，定本件應
    執行之刑，及諭知易科罰金之折算標準。
三、經查
  (一)受刑人甲○○因犯偽造文書案件，先後經判處如附表所示
      之刑，且於如附表所示之日期分別確定，有臺灣高等法院
      被告前案紀錄表、刑事判決在卷可稽。茲檢察官聲請定其
      應執行之刑，本院審核認為正當，應定其應執行之刑。
  (二)至受刑人所犯如附表編號1至編號2所示2罪，雖經本院以
      99年度審聲字第524號裁定應執行刑為有期徒刑7月確定，
      ，惟參照前揭判例要旨，受刑人既有附表所示之罪應予併
      罰，本院自得更定該3 罪之應執行刑，上開判決所定之應
      執行刑即當然失效；另本院定應執行刑，除不得逾越刑法
      第51條第5 款所定法律之外部界限，即不得重於附表所示
      罪之總和外，亦應受內部界限之拘束，即不得重於上開判
      決所定應執行刑及附表所示宣告刑之刑度加總。
  (三)準此，受刑人所犯如附表所載之3罪，所處各如附表所載
      之刑，應合併定其應執行刑為如主文所示。末查，本件定
      應執行之刑雖逾6個月，然依刑法施行法第3條之3規定，
      應適用民國98年12月30日修正後之刑法第41條第8項規定
      ，仍得易科罰金，是併依修正前刑法第41條第1項前段之
      規定，諭知應執行刑之易科罰金折算標準，附此敘明。
四、依刑事訴訟法第477 條第1 項、刑法第53條、修正前刑法第
    51條第5 款、第41條第1 項，刑法施行法第3 條之3 ，裁定
    如主文。
中    華    民    國    99    年    9     月    15    日
                      刑事第三庭  法  官 李爭春
以上正本證明與原本無異。
如不服本裁定，應於收受送達後5 日內向本院提出抗告狀。
中    華    民    國    99    年    9     月    15    日
                                  書記官 陳玉娥
附表
┌─┬───┬────┬──────┬──────┬────────────┬────────────┬─────┐
│編│罪  名│宣告刑  │ 犯罪日期   │偵查（自訴）│    最後事實審          │      確定判決          │ 備  註   │
│號│      │        │            │機關年度案號├─────┬──────┼─────┬──────┤          │
│  │      │        │            │            │法院、案號│判決日期    │法院、案號│確定日期    │          │
├─┼───┼────┼──────┼──────┼─────┼──────┼─────┼──────┼─────┤
│1 │      │有期徒刑│88年9月3日至│高雄地檢92年│本院98年度│98年5月20 日│  均同左  │98年6月22日 │◎編號1至 │
│  │詐欺  │6月     │89年8月19日 │度偵緝字第  │訴緝字第  │            │          │            │2曾定應執 │
│  │      │        │            │1695號      │49號      │            │          │            │行有期徒刑│
├─┼───┼────┼──────┼──────┼─────┼──────┼─────┼──────┤7月。     │
│2 │      │有期徒刑│92年9月13日 │高雄地檢98年│本院98年度│98年7月20 日│  均同左  │98年8月20日 │          │
│  │詐欺  │4 月，減│            │度偵字第    │審簡字第  │            │          │            │          │
│  │      │為有期徒│            │14730 號    │3570號    │            │          │            │          │
│  │      │刑2月   │            │            │          │            │          │            │          │
├─┼───┼────┼──────┼──────┼─────┼──────┼─────┼──────┤          │
│3 │偽造  │有期徒刑│92年5月5日至│高雄地檢98年│本院98年度│98年12月18日│  均同左  │99年1月25日 │          │
│  │文書  │4 月，減│92年5月9日  │度偵字第    │審訴字第  │            │          │            │          │
│  │      │為有期徒│            │16887 號    │4210號    │            │          │            │          │
│  │      │刑2 月  │            │            │          │            │          │            │          │
└─┴───┴────┴──────┴──────┴─────┴──────┴─────┴──────┴─────┘

司法院資訊處製作；財團法人民間司法改革基金會備份。
